【裁判字號】    92,易,1285
【裁判日期】    921113
【裁判案由】    竊盜等
【裁判全文】
臺灣高雄地方法院刑事判決                        九十二年度易字第一二八五號
    公  訴  人  臺灣高雄地方法院檢察署檢察官
    被      告  甲○○
右列被告因竊盜案件，經檢察官聲請簡易判決處刑（九十二年度偵字第四八九七號）
及追加起訴（九十二年度偵字第五八二五號、九十二年度偵字第八二五三號），本院
認不宜以簡易判決處刑（九十二年度簡字第一七九０號），爰適用通常程序審理，判
決如左：
    主  文
甲○○連續竊盜，處有期徒刑伍月，如易科罰金，以佰元折算壹日。
    事  實
一、甲○○基於意圖為自己不法所有之概括犯意，連續在附表編號一至四所載之時間
    、地點竊取他人之財物（行竊手段、被害人及所得財物均詳如附表編號一至四所
    載）；嗣為警先後如附表所示之時間查獲，並扣得如附表所示之物（均已交還被
    害人）。
二、案經高雄縣警察局林園分局報請台灣高雄地方法院檢察署檢察官偵查起訴及追加
    起訴。
    理  由
一、訊據被告甲○○矢口否認有於如附表所示之時、地，連續竊盜之行為，辯稱：我
    沒有去偷那些東西，那都是我某名為「己○○」之友人（以下簡稱「己○○」）
    去偷的云云。惟查：被告於警訊及偵查中，均對於其在如附表所示之時、地，竊
    取如附表所示之財物之犯行坦承不諱（見九十二年三月二日警訊筆錄、同年三月
    十一日警訊筆錄、同年四月十三日警訊筆錄、九十二年度偵字第四八九七號偵查
    卷第四頁、九十二年度偵字第五八二五號第五頁、九十二年度偵字第八二五三號
    第四頁），且於本院調查時仍坦承上開連續竊盜之犯行（見九十二年七月十八日
    、八月一日訊問筆錄）；並據被害人戊○○、丁○○、證人乙○○、丙○○於警
    訊中指訴明確，復有扣押物品目錄表三紙、贓物認領保管收據四紙、車籍作業系
    統查詢認可資料三份、被害人丁○○失竊機車之報案電腦輸入單影本二紙及照片
    四幀附卷可稽，其於本院審理時方翻異前詞否認犯罪，顯係事後卸責之詞，委不
    足採。再被告雖一再辯稱：如附表所示之竊盜犯行均係「己○○」所為，有時又
    辯以係「己○○」唆使其去竊取機車來給她用云云；惟被告對於此位名為「己○
    ○」之人之年籍、住所等均無法交代，且其於警訊及偵查中，完全未提及曾與名
  為「己○○」之友人或其他人共同行竊，則是否確有「己○○」此人已非無疑，
    佐以被告每次遭警查獲時，均係獨自一人騎乘竊取所得之機車，而無搭載他人或
    交由他人騎乘之情形，是被告上開辯詞，尚難採信。綜上所述，本件事證明確，
    被告犯行堪以認定。
二、核被告所為，係犯刑法第三百二十條第一項之竊盜罪。被告多次竊盜犯行，時間
    緊接，方法相同，觸犯構成要件相同之罪名，顯係基於概括犯意為之，依連續犯
    規定論以一罪，並依法加重其刑。爰審酌被告年輕體健，不知以自己之勞力賺取
    財物，於短時間內竊取三部機車及白蝦母十隻，是非觀念薄弱，惟念其數次所竊
    取之財物價值非鉅，且均已歸還被害人等，所生損害尚微等一切情狀，量處如主
    文所示之刑，並諭知易科罰金之折算標準。
據上論斷，應依刑事訴訟法第四百五十二條、第二百九十九條第一項前段，刑法第五
十六條、第三百二十條第一項、第四十一條第一項，罰金罰鍰提高標準條例第一條前
段、第二條，判決如主文。
中      華      民      國      九十二      年    十一    月    十三    日
                                  臺灣高雄地方法院刑事第八庭
    審判長法官  曾逸誠
                                            法官  謝雨真
                                            法官  盧怡秀
右正本證明與原本無異。
如不服本判決，應於判決送達後十日內，向本院提出上訴狀。
                                          書記官  林佳蓉
中      華      民      國      九十二      年    十一    月    十七    日
附錄論罪科刑法條：
中華民國刑法第三百二十條 (普通竊盜罪、竊佔罪)
意圖為自己或第三人不法之所有，而竊取他人之動產者，為竊盜罪，處五年以下有期
徒刑、拘役或五百元以下罰金。
意圖為自己或第三人不法之利益，而竊佔他人之不動產者，依前項之規定處斷。
前二項之未遂犯罰之。


司法院資訊處製作；財團法人民間司法改革基金會備份。
